【裁判字號】    97,易,580
【裁判日期】    970912
【裁判案由】    傷害
【裁判全文】
臺灣板橋地方法院刑事判決               97年度易字第580號
公  訴  人  臺灣板橋地方法院檢察署檢察官
被      告  乙○○
上列被告因傷害案件，經檢察官提起公訴（96年度偵字第28073
號），本院判決如下：
    主  文
乙○○傷害人之身體，處有期徒刑月，如易科罰金，以新臺幣
壹仟元折算壹日。
    事  實
一、緣丙○○前因向甲○○商借款項，甲○○以其向乙○○收取
    之保險費2 萬元，充作借予丙○○之借款，並收取顯不相當
    之高額利息（甲○○涉犯重利罪嫌部分，應由檢察官另行查
    明偵處），因丙○○無力還款，甲○○乃邀同乙○○、丙○○等人於民國96年8 月28日晚間在臺北縣新莊市○○路300
    號2 樓之麥當勞速食店內談判，因丙○○向乙○○、甲○○
    等人表明一時仍無力還款，乙○○竟即萌生傷害之犯意（並
    無證據證明甲○○對此傷害部分有犯意之聯絡），於同日23
    時45分許，在上開地點以右拳徒手毆打丙○○之頭部左側，
    使丙○○受有左側外耳及頭部左後側挫傷等傷害。嗣經丙○○報警處理，始悉上情。
二、案經丙○○訴由臺北縣政府警察局新莊分局報請臺灣板橋地
    方法院檢察署檢察官偵查起訴。
    理  由
一、訊據被告乙○○固不否認其與甲○○曾於前揭時地與告訴人
    丙○○見面，因財務糾紛而有拉扯情事，惟仍否認有傷害丙○○之犯行，並辯稱：甲○○是我的保險業務員，本件是甲○○跟我說他把我交給他的保險費借給丙○○，因為丙○○
    沒有還錢，叫我過去一起談，看看可否讓丙○○覺得不好意
    思而還錢，結果丙○○說他沒有錢可以還，雙方發生爭執，
    我有和丙○○拉扯，並不是毆打他云云。
二、經查：
    (一)本件被告毆打告訴人丙○○之事實，業據證人即告訴人丙○○於本院審理中證稱：我於96年8 月29日到中和誠泰醫
      院驗傷，因為我前一天遭被告乙○○打。我是在新莊中港
      一路的麥當勞被打的，因為我欠他錢的利息還沒有付出來
      。當時我坐在麥當勞的桌子，被告乙○○、甲○○、綽號
      「阿德」的男子圍在我那邊，講話講一講，被告乙○○就
      出手打我，用拳頭重擊我的頭部左耳部位大約5 下。我沒
      有和被告拉扯，我跟被告是面對面坐著，我手放在桌上，
      被告就突然過來，用右手打我的頭部左側。本件我欠甲○○的錢不止2 萬元，我跟甲○○借錢很久了，我不知道甲○○借我的錢是哪邊來的，但是我繳利息都是交給甲○○
      ，有的每10天就要繳1 次利息，是10天10分利；有的是1
      個月繳1 次利息，是月息7 分；有一次我向甲○○借錢，
      是被告乙○○拿錢給我，我才因此認識被告。本件甲○○
      說我向他借2 萬元，實際上是我沒錢還之前的利息，甲○○說用他收的保費先幫我還，至於是還給誰我不知道；後
      來甲○○約我去麥當勞，才會有被告打我這件事等語，甚
      為明確（見本院卷第105-107 頁）。此外，告訴人丙○○
      因受被告毆打而受有左側外耳及頭部左後側挫傷等情，亦
      有誠泰醫院96年8 月29日所出具之診斷證明書1 份在卷可
      按（見偵查卷第10頁）。
    (二)至被告辯稱其僅係與告訴人丙○○拉扯云云，及證人甲○○於本院審理中證稱：案發當天我跟被告去找丙○○，在
      麥當勞裡面談的時候，丙○○表示沒錢，都沒有回應，被
      告就去拍丙○○手臂，丙○○就把被告的手撥掉，兩方有
      拉扯，就是手撥來撥去，我就去制止，我跟丙○○說那你
      趕快把保費交出來，丙○○說隔兩天就還；我沒有注意到
      被告有無碰到丙○○的耳朵或頭部，因為我在把他們拉開
      ，我當時看丙○○好像沒有受傷云云（見本院卷第43-44
      頁），均與前揭被告確受有左側外耳及頭部左後側挫傷等
      傷勢之客觀事實不符，尚非可採。且衡諸常理，一般人因
      口角衝突發生拉扯時，通常係造成手部、軀幹等多處輕微
      挫擦傷勢較多，鮮有僅一側頭部附近致傷之情形；又本件
      若屬告訴人與被告雙方拉扯，則何以僅告訴人丙○○受有
      頭部之傷勢，而被告全無受傷之情？此不合理處亦屬顯然
      。再者，本件證人甲○○於本案牽涉關係重大，可能另涉
      對丙○○犯有重利之罪責，其所言之憑信性自屬較低。
    (三)至被告質疑本案發生時間係96年8 月28日，何以告訴人丙○○遲至96年8 月29日始赴醫院驗傷一節，本院查：本件
      案發時間係96年8 月28日夜間11時45分許，再過約15分鐘
      即為96年9 月29日，是本件告訴人於遭被告毆打後，於翌
      日（即96年9 月29日）始就醫診斷，此乃事理之當然，被
      告前開質疑殊屬無理，自不待言。
    (四)綜上調查，被告乙○○前開所辯及證人甲○○上揭證述，
      多所不實，均不足採信。本件事證明確，被告犯行堪予認
      定。
三、核被告乙○○傷害人之身體，所為係犯刑法第277 條第1 項
    之傷害罪。爰審酌被告已年過三十，為智慮成熟之成年人，
    竟不知以理性平和之手段解決紛爭，反因債務糾紛，即於公
    開場所徒手毆打告訴人成傷，其犯罪之動機、目的、手段均
    殊非可取，告訴人所受傷勢雖非甚重，惟被告犯後仍飾詞否
    認犯行，顯無悔意等一切情狀，量處如主文所示之刑，並諭
    知易科罰金折算標準，以資懲儆。
四、末查，依證人即告訴人丙○○於本院審理中所為之證言，本
    件證人甲○○及被告乙○○，可能另涉有重利罪嫌，此部分
    宜由檢察官另行偵處，附此敘明。
據上論斷，應依刑事訴訟法第299 條第1 項前段，刑法第277 條
第1 項、第41條第1 項前段，刑法施行法第1 條之1 第1 項、第
2項，判決如主文。
本案經檢察官江祐丞到庭執行職務。
中    華    民    國    97    年    9     月    12    日
                刑事第十三庭    法  官  許映鈞
以上正本證明與原本無異
如不服本判決應於送達後10日內向本院提出上訴狀
中    華    民    國    97    年    9     月    12    日
                                書記官  范煥堂
附錄本案論罪科刑法條全文：
刑法第277條第1項：
傷害人之身體或健康者，處 3 年以下有期徒刑、拘役或 1,000
元以下罰金。


司法院資訊處製作；財團法人民間司法改革基金會備份。
